【裁判字號】    98,聲,586
【裁判日期】    980213
【裁判案由】    定其應執行刑
【裁判全文】
臺灣板橋地方法院刑事裁定               98年度聲字第586號
聲  請  人  臺灣板橋地方法院檢察署檢察官
受  刑  人  甲○○
                    （現於臺灣臺北監獄臺北分監執行中）
上列聲請人因受刑人犯違反公司法等案件，先後判決確定如附表
所載，聲請定其應執行刑（98年度執聲字第351 號），本院裁定
如下：
    主  文
甲○○因犯如附表所載之罪，所處如附表所載之刑，應執行有期
徒刑肆月又拾伍日，如易科罰金，以銀元參佰元即新臺幣玖佰元
折算壹日。
    理  由
一、本件聲請意旨略以：受刑人甲○○因違反公司法等案件，先
    後經判決確定如附表（原聲請書附表有多處勘誤及漏載，應
    予更正如下所載之附表），應依刑法第53條及第51條第5 款
    （聲請書誤載為第51條第2 款，應予更正），定其應執行之
    刑，爰依刑事訴訟法第477 條第1 項之規定聲請裁定等語。
二、按數罪併罰，有二裁判以上者，依刑法第51條規定定其應執
    行刑，刑法第53條定有明文。次按刑法業於民國95年7 月1
    日修正施行，依刑法第2 條第1 項規定：「行為後法律有變
    更者，適用行為時之法律。但行為後之法律有利於行為人者
    ，適用最有利於行為人之法律」，且依刑法第51條定應執行
    刑時，行為人於裁判確定前犯數罪，其中一罪在新法施行前
    者，即應為新舊法比較，此有最高法院95年5 月23日第8 次
    刑事庭會議決議可資參照。又受刑人於裁判確定前犯數罪，
    其中1 罪係於95年7 月1 日之前犯之，依修正前刑法第51條
    ：規定「數罪併罰，分別宣告其罪之刑，依左列各款定其應
    執行者」，其中第5 款規定：「宣告多數有期徒刑者，於各
    刑中之最長期以上，各刑合併之刑期以下，定其刑期。但不
    得逾20年」，修正後刑法第51條第5款則規定：「宣告多數
    有期徒刑者，於各刑中之最長期以上，各刑合併之刑期以下
    ，定其刑期。但不得逾30年」，比較新舊法之結果，自以舊
    法規定之定應執行刑之上限為20年對受刑人較為有利。再按
    ，受刑人行為後，刑法第41條亦有修正，修正前刑法第41條
    第1項規定：「犯最重本刑為5年以下有期徒刑以下之刑之罪
    ，而受6個月以下有期徒刑或拘役之宣告，因身體、教育、
    職業、家庭之關係或其他正當事由，執行顯有困難者，得以
    1元以上3元以下折算1日，易科罰金。但確因不執行所宣告
    之刑，難收矯正之效，或難以維持法秩序者，不在此限」。
    又修正前之易科罰金折算標準，依修正前罰金罰鍰提高標準
    條例第2條前段（現已刪除）規定，就其原定數額提高為1百
    倍折算1日，則適用修正前之易科罰金折算標準，應以銀元3
    百元折算1日，經折算為新臺幣後應以新臺幣9百元折算為1
    日。惟95年7月1日施行之刑法第41條第1項則規定：「犯最
    重本刑為5年以下有期徒刑以下之刑之罪，而受6個月以下有
    期徒刑或拘役之宣告者，得以新臺幣1千元、2千元或3千元
    折算1日，易科罰金。但確因不執行所宣告之刑，難收矯正
    之效，或難以維持法秩序者，不在此限」，比較修正前後，
    其易科罰金折算標準之結果，以95年7月1日修正前之規定，
    較有利於受刑人。綜上所述，本件應依刑法第2條第1項前段
    ，適用修正前刑法第41條第1項前段、修正前罰金罰鍰提高
    標準條例第2條前段規定，定其易科罰金折算標準，對受刑
    人為有利。
三、查本件受刑人甲○○因犯違反公司法等罪，分別經臺灣臺北
    地方法院及本院先後判處如附表所示之刑，均經分別確定在
    案，且受刑人甲○○所犯如附表編號二至三所示之罪，前經
    本院以97年度簡字第7994號簡易判決定應執行有期徒刑3 月
    確定，並有各該判決書及臺灣高等法院被告前案紀錄表各1
    份在卷可按。茲檢察官聲請定其應執行之刑，本院審核認其
    聲請為正當，應定其應執行之刑，爰依刑事訴訟法第477 條
    第1 項，刑法第2 條第1 項前段、第53條，修正前刑法第51
    條第5 款、第41條第1 項前段，修正前罰金罰鍰提高標準條
    例第2 條前段規定，裁定如主文。
中    華    民    國    98    年    2     月    13    日
                  刑事第十三庭  法  官  鄭燕璘
以上正本證明與原本無異。
如不服本裁定應於裁定送達後5 日內向本院提出抗告狀。
中    華    民    國    98    年    2     月    13    日
                                書記官  陳筱惠
附表：
┌────────┬──────┬──────┬──────┐
│編            號│     一     │     二     │     三     │
├────────┼──────┼──────┼──────┤
│罪            名│違反公司法  │詐欺        │詐欺        │
├────────┼──────┼──────┼──────┤
│宣     告     刑│有期徒刑4 月│有期徒刑4 月│有期徒刑4 月│
│                │，如易科罰金│，如易科罰金│如易科罰金，│
│                │，以銀元3 百│，以新臺幣1 │以新臺幣1 千│
│                │元即新臺幣9 │千元折算1 日│元折算1 日，│
│                │百元折算1 日│，減為有期徒│減為有期徒刑│
│                │，減為有期徒│刑2 月，如易│2 月，如易科│
│                │刑2 月，如易│科罰金，以新│罰金，以新臺│
│                │科罰金，以銀│臺幣1 千元折│幣1 千元折算│
│                │元3 百元即新│算1 日      │1 日        │
│                │臺幣9 百元折│            │            │
│                │算1 日      │            │            │
├────────┼──────┼──────┼──────┤
│犯   罪  日   期│95年6月12日 │95年9 月28日│95年12月16日│
├────────┼──────┼──────┼──────┤
│偵查（自訴）機關│臺灣臺北地方│臺灣板橋地方│臺灣板橋地方│
│年  度   案   號│法院檢察署97│法院檢察署97│法院檢察署97│
│                │年度偵緝字第│年度偵緝字第│年度偵緝字第│
│                │1448號      │1983、1984及│1983、1984及│
│                │            │1985號      │1985號      │
├───┬────┼──────┼──────┼──────┤
│      │法    院│臺灣臺北地方│臺灣板橋地方│臺灣板橋地方│
│      │        │法院        │法院        │法院        │
│      ├────┼──────┼──────┼──────┤
│      │案    號│97年度簡字第│97年度簡字第│97年度簡字第│
│最  後│        │2936號      │7994號      │7994號      │
│事實審├────┼──────┼──────┼──────┤
│      │判決日期│97年7月29日 │97年10月24日│97年10月24日│
├───┼────┼──────┼──────┼──────┤
│      │法    院│同上        │同上        │同上        │
│      ├────┼──────┼──────┼──────┤
│確  定│案    號│同上        │同上        │同上        │
│      ├────┼──────┼──────┼──────┤
│      │確定日期│97年8月18日 │97年11月24日│97年11月24日│
├───┴────┼──────┼──────┼──────┤
│備            註│編號二至三前經本院以97年度簡字第7994號判│
│                │決定應執行有期徒刑3月確定。             │
└────────┴────────────────────┘


司法院資訊處製作；財團法人民間司法改革基金會備份。
